【裁判字號】    89,上易,1393
【裁判日期】    890929
【裁判案由】    傷害
【裁判全文】
臺灣高等法院高雄分院刑事判決                  八十九年度上易字第一三九三號
    上  訴  人
    即  被  告  乙○○
右上訴人因傷害案件，不服臺灣高雄地方法院八十九年度易字第一五０七號中華民國
八十九年七月二十五日第一審判決（起訴案號：臺灣高雄地方法院檢察署八十九年度
偵字第四五００號），提起上訴，本院判決如左：
      主  文
原判決撤銷。
乙○○傷害人之身體，累犯，處有期徒刑參月，如易科罰金，以參佰元折算壹日。扣
案之水果刀壹把沒收。
    事  實
一、乙○○於民國七十年間，因搶奪搶劫軍法案件，經最高法院判處無期徒刑，褫奪
    公權終身確定，嗣經減刑為有期徒刑十五年三月，褫奪公權十年，於八十五年五
    月十三日執行完畢，仍不知悔改，復於八十九年一月十九日下午六時許，在高雄
    縣林園鄉○○路二十八巷三弄八號，因不滿其女友甲○○對之表明不與繼續往來
    ，竟憤而藉酒意持預藏之水果刀一把往甲○○左臉頰割劃，復以拳頭毆打甲○○
    頭部，致甲○○受有左臉頰深裂傷七公分Ｘ０．五公分Ｘ０．五公分、三公分Ｘ
    ０．五公分Ｘ０．五公分之傷害。
二、案經甲○○訴由高雄縣警察局林園分局報請台灣高雄地方法院檢察署檢察官偵查
    起訴。
    理  由
一、訊據上訴人即被告乙○○（下稱被告）固坦承有於右揭時地毆打告訴人甲○○之
    事實，然矢口否認有持水果刀割傷告訴人左臉頰一事，辯稱：伊用打打告訴人甲
    ○○的臉，因伊有戴戒指，可能是戒指割到她的臉，伊也沒有用手打她頭部云云
    。惟查，右揭事實業據告訴人甲○○於警訊、偵查、原審中迭次指訴綦詳，復有
    建佑醫院診斷證明書一紙附卷，及水果刀一把扣案可資佐證，被告復不能提出戒
    指以供本院勘驗、判斷，其空言辯解，顯係避重就輕之詞，無足採信，本件事證
    明確，被告犯行洵堪認定。
二、核被告所為，係犯刑法第二百七十七條第一項之傷害罪。查被告於七十年間，因
    搶奪搶劫軍法案件，經最高法院判處無期徒刑，褫奪公權終身確定，嗣經減刑為
    有期徒刑十五年三月，褫奪公權十年，於八十五年五月十三日執行完畢之事實，
    有台灣高等法院被告全國前案紀錄表及台灣高雄地方法院檢察署刑案資料查註紀
    錄表各一份附卷可憑，其於有期徒刑執行完畢後，五年內再犯有期徒刑以上之本
    罪，為累犯，依法加重其刑。
三、原審予以被告論罪科刑，固非無見，惟查：科刑之判決書，應就依刑法第五十七
    條所列各款規定事項所審酌之情形，於理由內載明，刑事訴訟法第三百十條第三
    款定有明文，本件原審對被告為科刑之判決，其理由欄敘明審酌被告迄未與告訴
    人成立民事和解等一切情狀而量刑，但被告事後已與告訴人成立和解，賠償全部
    醫藥費用，告訴人亦具狀請求給予被告自新之機會，有和解筆錄及告訴人出具之
    書狀各一份卷附足按，該項和解及告訴人請求給予自新機會等情狀，乃屬刑法第
    五十七條所定科刑應審酌之事項，原判決對此有利於被告事項未及審酌，容有未
    洽。被告上訴意旨，否認刀傷犯行，指摘原判決不當，雖無理由，惟原判決既有
    上述可議之處，自應予撤銷改判。審酌被告因告訴人表示不願與其繼續來往，即
    持預藏之水果刀割傷告訴人之臉頰，其用心狠毒，手段凶殘，惡性非輕，然事後
    已與告訴人達成民事和解，告訴人表示原諒，及被告犯後之態度等一切情狀，量
    處有期徒刑三月，並諭知易科罰金之折算標準。扣案之水果刀一把，係被告所有
    且為供犯罪所用之物，為其自承，爰依刑法第三十八條第一項第二款之規定，宣
    告沒收。
據上論結，應依刑事訴訟法第三百六十九條第一項前段、第三百六十四條、第二百九
十九條第一項前段，刑法第二百七十七條第一項、第四十七條、第四十一條、第三十
八條第一項第二款，罰金罰鍰提高標準條例第一條前段、第二條，判決如主文。
本案經檢察官林炎昇到庭執行職務。
中      華      民      國    八十九    年      九      月    二十九    日
                              臺灣高等法院高雄分院刑事第八庭
                                  審判長法官  郭雅美
                                        法官  張盛喜
                                        法官  莊飛宗
右正本證明與原本無異。
不得上訴。
                                      書記官  張宗芳
中    華    民    國     八十九     年       九       月    三  十      日
附錄本案論罪科刑法條：
刑法第二百七十七條第一項
傷害人之身體或健康者，處三年以下有期徒刑，拘役或一千元以下罰金。
                                                                        Ｆ


司法院資訊處製作；財團法人民間司法改革基金會備份。
